臺灣臺中地方法院民事裁定　96年度簡聲抗字第1號
抗　告　人　甲○○
相　對　人　陳慶和即鴻川企業社
　　　　　　　　　　　　號之1.
上抗告人因與相對人間停止執行事件，對於中華民國95年12月7
日本院豐原簡易庭裁定（95年度豐簡聲字第17號）提起抗告，本
院裁定如下：
    主    文
抗告駁回。
抗告費用新臺幣壹仟元由抗告人負擔。
    理    由
一、抗告意旨略以：相對人提起再審之訴為由，而依強制執行法
    第18條之規定，聲請裁定停止本院95年度執字第54603號強
    制執行程序，然相對人提起再審之訴已逾30日之不變期間，
    其再審之訴顯不合法，且其再審理由亦與民事訴訟法規定不
    符，原裁定竟准許前開強制執行程序，於本院沙鹿簡易庭95
    年度豐再簡字第2號再審之訴事件判決確定前或依法終結前
    暫予停止，顯有違誤，爰依法提起抗告云云。
二、按強制執行程序開始後，除法律另有規定外，不停止執行；
    有回復原狀之聲請，或提起再審或異議之訴，或對於和解為
    繼續審判之請求，或提起宣告調解無效之訴、撤銷調解之訴
    ，或對於許可強制執行之裁定提起抗告時，法院因必要情形
    或依聲請定相當並確實之擔保，得為停止強制執行之裁定，
    強制執行法第18條第1項、第2項，分別定有明文。則依前開
    規定，只須當事人提起再審之訴，在該再審之訴確定前，法
　　院如認有必要，即得依職權為停止執行之裁定；其在當事人
  　願供擔保，聲請停止強制執行時，法院亦非不得依其聲請，
    定相當並確實之擔保，為停止強制執行之裁定。至該再審之
    訴實體上有無理由或合法與否，則非法院於裁定停止強制執
    行時應予審酌之事項。查相對人於前開強制執行程序開始後
    ，提起再審之訴，向原法院聲請供擔保後停止強制執行，嗣
    經原法院命本件相對人供擔保新台幣10萬元後，於本院沙鹿
    簡易庭95年度豐再簡字第2號再審之訴事件判決確定前或依
    法終結前停止，停止前開強制執行程序，業經本院調取前開
    本院沙鹿簡易庭95年度豐再簡字第2號卷、本院95年度執字
    第54603號卷核閱無誤，自堪信為真實。則依前開說明，該
    再審之訴是否合法或實體上有無理由，均不影響法院為停止
    強制執行之裁定。是抗告意旨求為廢棄原裁定，其抗告並無
    理由，應予駁回。
三、據上論結，應依強制執行法第30條之1，民事訴訟法第436條
    之1第1項、第3項、第495條之1、第449條第1項、第95條、
    第78條，裁定如主文。
中　　華　　民　　國　　 96　　年　　5　　月　  22　　日
                    民事第一庭審判長法  官  張瑞蘭
                                    法  官  黃渙文
                                    法  官  陳卿和
正本係照原本作成。
不得再抗告。
中　　華　　民　　國　 　96　　年　　5　　月　　22　　日
                                    書記官  葉泰濃
